臺灣臺中地方法院民事裁定           
                                  111年度司繼字第2227號
聲  請  人  凱基商業銀行股份有限公司


法定代理人  魏寶生  


受  選任人  周永康地政士    

上列聲請人聲請為被繼承人陳芊秀即陳麗亭選任遺產管理人事件
，本院裁定如下：
    主      文
一、選任周永康地政士為被繼承人陳芊秀即陳麗亭之遺產管理人
    。
二、准對被繼承人陳芊秀即陳麗亭之大陸地區以外繼承人為承認
    繼承之公示催告。
三、被繼承人陳芊秀即陳麗亭之大陸地區以外繼承人，應自前項
    公示催告最後揭示於法院公告處、資訊網路及其他適當處所
    之日起，壹年內承認繼承，上述期限屆滿，無繼承人承認繼
    承時，被繼承人陳芊秀即陳麗亭之遺產，於清償債權並交付
    遺贈物後，如有賸餘即歸屬國庫。
四、聲請程序費用由被繼承人陳芊秀即陳麗亭之遺產負擔。
　　理      由
一、按繼承開始時，繼承人有無不明，而無親屬會議或親屬會議
    未於一個月內選定遺產管理人者，利害關係人得聲請法院選
    任遺產管理人；又先順序繼承人均拋棄其繼承時由次順序之
    繼承人繼承，其次順序繼承人有無不明或第四順序之繼承人
    均拋棄其繼承者，準用關於無人承認繼承之規定，民法第11
    78條第2項、第1176條第6項分別定有明文。
二、本件聲請意旨略以：聲請人與被繼承人陳芊秀即陳麗亭（女
    、民國00年00月00日生、身分證統一編號：Z000000000號、
    生前最後住所：臺中市○○區○○街000巷0號）間有債權債務關
    係，且被繼承人陳芊秀即陳麗亭尚有財產可供執行，惟被繼
    承人陳芊秀即陳麗亭於108年7月22日死亡，其所有繼承人均
    已拋棄繼承，親屬會議亦未於法定期間內選定遺產管理人，
    爰依法聲請選任被繼承人陳芊秀即陳麗亭遺產管理人以利程
    序進行等語。
三、經查：
（一）聲請人主張之事實，業據提出債權憑證、不動產登記謄本
      資料、繼承系統表及除戶謄本等件為證。並依職權調閱本
      院108年度司繼字第2459號、108年度司繼字第2875號、10
      8年度司繼字第3363號拋棄繼承卷宗核閱無訛，是依上開
      規定，本件聲請人之聲請為有理由，應予准許。
（二）另經本院函詢社團法人臺中市地政士公會徵詢其所屬會員
      有無意願擔任本件遺產管理人，經該公會回函推薦周永康
      地政士擔任本件遺產管理人。茲審酌周永康地政士為執業
      地政士（男、事務所設：臺中市○○區○○路0段00號），非
      但具有專業知識及能力，且與被繼承人所遺遺產間無利害
      關係，若由其擔任本事件之遺產管理人，定能秉持其專業
      倫理擔當此具公益性質之職務，並順利達成管理保存及清
      算遺產之任務。執此，本院認為由周永康地政士擔任被繼
      承人之遺產管理人，應屬妥適，爰選任之。
四、依家事事件法第127條第4項規定，裁定如主文。
中　　華　　民　　國　　111 　年　　8 　　月　　3 　　日
                  家事法庭  司法事務官　盧妙宜
以上正本係照原本作成。
如不服本件裁定，得於裁定書送達之翌日起10日內，以書狀敘述
理由，向本庭提起抗告，並應繳納抗告費新臺幣1000元。  
中　　華　　民　　國　　111 　年　　8 　　月　　3 　　日
                                書記官　陳品均